臺灣士林地方法院民事簡易判決
110年度士簡字第1106號
原      告  劉秀桃
被      告  鄭昕寬

上列當事人間因被告過失傷害案件（110年度審交簡字第126號）
，原告提起刑事附帶民事訴訟請求損害賠償事件（110年度審交
附民字第130號），經本院刑事庭裁定移送前來，本院於民國110
年11月8日言詞辯論終結，判決如下：
    主  文
被告應給付原告新臺幣參萬柒仟零壹拾肆元，及自民國一一○年
三月二十五日起至清償日止，按週年利率百分之五計算之利息。
原告其餘之訴駁回。
訴訟費用新臺幣壹仟元，其十分之一由被告負擔，其餘由原告負
擔。
本判決原告勝訴部分得假執行。
原告其餘假執行之聲請駁回。
    事實及理由要領
一、本件被告經合法通知，未於言詞辯論期日到場，核無民事訴
     訟法第386 條各款所列情形，爰依原告之聲請，由其一造
    辯 論而為判決。
二、原告主張：被告於民國109年8月2日晚間9時29分許，駕駛車
    牌號碼000-0000號車，行經臺北市○○區○○○路0段000 號前時
    ，因貿然向右變換車道，致撞上原告騎乘車牌號碼000-000
    號機車（下稱系爭車輛），原告受有雙側手肘擦傷、背部擦
    傷、左側踝部挫傷、下背和骨盆挫傷等傷害，支出醫療費用
    新臺幣（下同）4,619元、車輛修復費用1萬3,600元、交通
    費1,035元，受有9日薪資損失9,000元（每日1,000元），並
    請求精神慰撫金20萬元，總計22萬8,254元，乃依侵權行為
    之法律關係，提起本件訴訟等語，並聲明求為判決被告應給
    付22萬8,254元，及自起訴狀繕本送達翌日起至清償日止，
    按週年利率5％計算之利息，且願供擔保請准宣告假執行。
三、本院得心證之理由
(一)按因故意或過失，不法侵害他人之權利者，負損害賠償責任
    。汽車、機車或其他非依軌道行駛之動力車輛，在使用中加
    損害於他人者，駕駛人應賠償因此所生之損害。不法侵害他
    人之身體或健康者，對於被害人因此喪失或減少勞動能力或
    增加生活上之需要時，應負損害賠償責任。不法侵害他人之
    身體、健康、名譽、自由、信用、隱私、貞操，或不法侵害
    其他人格法益而情節重大者，被害人雖非財產上之損害，亦
    得請求賠償相當之金額。不法毀損他人之物者，被害人得請
    求賠償其物因毀損所減少之價額。民法第184條第1項前段、
    第191條之2前段、第193條第1項、第195條第1項、196條分
    別定有明文。再按物被毀損時，被害人除得依民法第196條
    請求賠償外，並不排除民法第213條至第215條之適用。依民
    法第196條請求賠償物被毀損所減少之價額，得以修復費用
    為估定之標準，但以必要者為限（例如︰修理材料以新品換
    舊品，應予折舊）（最高法院77年度第9 次民事庭會議決議
    參照）。又不法侵害他人之人格權，被害人受有非財產上損
    害，請求加害人賠償相當金額之慰撫金時，法院對於慰撫金
    之量定，應斟酌實際加害情形、所造成之影響、被害人痛苦
    之程度、兩造之身分地位經濟情形及其他各種狀況，以核定
    相當之數額。
(二)經查，本件原告主張於上開時地發生系爭車禍，原告受有上
    開傷害之事實，經核與本院110年度審交簡字第126號刑事判
    決書相符，而被告經合法通知既未到場，復無提出書狀作何
    聲明或陳述，堪信為真。是原告因被告之侵權行為受有損害
    ，請求被告負擔損害賠償責任，依上開規定，應屬有據。
(三)茲就原告上開請求審認如下： 　　
　1.就醫療費用部分：原告因被告之侵權行為致其身體受有傷害
    ，至馬偕紀念醫院就診及購買醫材，共支出費用4,619元，
    有卷附之診斷證明書、收據、統一發票等件為憑（見本院卷
    第44至49頁），核屬治療上之必要支出，是原告此部分請求
    ，應屬可採。
　2.就修復費用部分：觀諸原告所提之估價單（見本院卷第46頁
    ），其修復費用為1萬3,600元，均屬零件，然而以新零件更
    換舊零件之零件折舊部分非屬必要費用，應予扣除，依行政
    院所頒固定資產耐用年數表及固定資產折舊率表之規定，機
    械腳踏車耐用年數為3年，依定率遞減法每年應折舊千分之5
    36，惟折舊累積額總合不得超過該資產成本原額之十分之九
    ，且參酌營利事業所得稅查核準則第95條第6 項規定「固定
    資產提列折舊採用平均法或定率遞減法者，以1年為計算單
    位，其使用期間未滿1年者，按實際使用之月數相當於全年
    之比例計算之，不滿1月者，以1月計」而為計算。茲查，系
    爭車輛係於100年2月15日出廠使用（補充資料表僅載明出廠
    年月，未載明出廠日，依法推定為該月15日），有補充資料
    表在卷可稽（見本院卷第51頁），算至本件車禍發生時之10
    9年8月2日，系爭車輛使用已逾耐用年數，是原告就零件部
    分，所得請求被告賠償之範圍，扣除折舊之後（詳如附表，
    惟折舊累積額總合不得超過該資產成本原額之十分之九），
    應以1,360元為限。
  3.就交通費部分：原告於受傷後搭乘計程車往返就醫而有支出
    計程車費用，有原告所提出之乘車證明、收據等件可佐（見
    本院卷第47、48頁），是原告請求1,035元交通費用，應為
    可採。
  4.就薪資損失部分：原告雖提出109年2至4、6、7月之薪資條
    （見本院卷第31至34、43頁）為證，然系爭車禍發生於109
    年8月，原告未提出此月份之薪資條，即無從認定原告於系
    爭車禍發生後受有何薪資損失，即無從認定其有9日不能工
    作之薪資損害，是原告此部分主張，尚無可採。
  5.就精神慰撫金部分：本院衡諸被告侵權行為之手段、方式、
    所造成之傷害及其程度，復參酌兩造之年齡、工作狀況等情
    ，認原告向被告請求3萬元精神慰撫金為妥適，超過部分之
    請求，即無可採。 　　　　　　
四、從而，原告依上開法律關係，訴請被告給付3萬7,014元 （
    計算式：4,619＋1,360＋1,035＋3萬＝3萬7,014），及自起訴狀
    繕本送達翌日即110年3月25日（見附民卷第8頁）起至清償
    日止，按週年利率5％計算之利息，為有理由，應予准許，逾
    此範圍之請求，則無理由，應予駁回，此部分假執行之聲請
    ，失所附麗，併予駁回。
五、本件原告勝訴部分，係就民事訴訟法第427條第1項適用簡易
     程序所為被告部分敗訴之判決，依民事訴訟法第389條第1
    項 第3款規定，應依職權宣告假執行，原告之聲請不另准駁
    。又原告請求之給付，係刑事附帶民事訴訟經刑事庭裁定移
    送 前來，依法免納裁判費，惟就車損部分非屬附帶民事訴
    訟，此部分訴訟費用為1,000元，其十分之一由被告負擔，
    其餘由原告負擔，附此敘明。
中　　華　　民　　國　　110 　年　　11　　月　　22　　日
                  士林簡易庭  法  官  楊峻宇
以上為正本係照原本作成。
如不服本判決，應於判決送達後20日內向本庭提出上訴狀。（須
按他造當事人之人數附繕本）。 
中　　華　　民　　國　　110 　年　　11　　月　　22　　日
                              書記官  蘇彥宇
附表
-----
折舊時間           金額
第1年折舊值        13,600×0.536=7,290
第1年折舊後價值    13,600-7,290=6,310
第2年折舊值        6,310×0.536=3,382
第2年折舊後價值    6,310-3,382=2,928
第3年折舊值        2,928×0.536=1,569
第3年折舊後價值    2,928-1,569=1,359